臺灣南投地方法院刑事判決
110年度易字第194號
公  訴  人  臺灣南投地方檢察署檢察官 
被      告  游添成



選任辯護人  馬啓峰律師
上列被告因竊盜案件，經檢察官提起公訴（109年度偵字第2541
號），並聲請法院改依協商程序而為判決，判決如下： 
    主      文
游添成共同犯竊盜罪，處有期徒刑肆月，如易科罰金，以新臺幣
壹仟元折算壹日。緩刑貳年，並應於本判決確定之日起參個月內
向公庫支付新臺幣壹萬元。
    事實及理由
一、本案犯罪事實、證據及應適用之法條，除證據部分補充「被
    告游添成於本院準備程序之自白」，及應適用之法條部分補
    充更正為「被告行為後，刑法第320 條之規定於民國108 年
    5 月29日經總統公布修正施行，並自同年月31日起生效。按
    行為後法律有變更者，適用行為時之法律，但行為後之法律
    有利於行為人者，適用最有利於行為人之法律，刑法第2 條
    第1 項定有明文。修正前刑法第320 條第1 項規定：『意圖
    為自己或第三人不法之所有，而竊取他人之動產者，為竊盜
    罪，處五年以下有期徒刑、拘役或500 元以下罰金。』修正
    後之同條項條文則為『意圖為自己或第三人不法之所有，而
    竊取他人之動產者，為竊盜罪，處五年以下有期徒刑、拘役
    或50萬元以下罰金。』經比較修正前、後之法律，新法提高
    罰金刑上限，故本案新舊法比較之結果，應以被告行為時即
    修正前之刑法第320 條第1 項之規定對被告較為有利。」外
    ，餘均引用附件之記載。
二、本案經檢察官與被告於審判外達成協商之合意，且被告已認
    罪，其合意內容如主文所示。經查，上開協商合意並無刑事
    訴訟法第455 條之4 第1 項所列不得為協商判決之情形，檢
    察官既聲請改依協商程序而為判決，本院爰不經言詞辯論，
    於協商合意範圍內為判決。　　
三、應適用之法條：
　　刑事訴訟法第455 條之2 第1 項、第455 條之4 第2 項、第
    455 條之8 、第454 條第2 項。
四、協商判決除有刑事訴訟法第455 條之4 第1 項第1 款於本訊
    問程序終結前，被告撤銷協商合意或檢察官撤回協商聲請者
    ；第2 款被告協商之意思非出於自由意志者；第4 款被告所
    犯之罪非第455 條之2 第1 項所定得以協商判決者；第6 款
    被告有其他較重之裁判上一罪之犯罪事實者；第7 款法院認
    應諭知免刑或免訴、不受理者情形之一，及違反同條第2 項
    「法院應於協商合意範圍內為判決；法院為協商判決所科之
    刑，以宣告緩刑、2 年以下有期徒刑、拘役或罰金為限」之
    規定者外，不得上訴。
五、如不服本判決而符合前述得上訴之情形，應於判決送達後20
    日內向本院提出上訴狀（應附繕本），其未敘述上訴理由者
    ，應於上訴期間屆滿後20日內補提理由書狀於本院，上訴於
    第二審法院。　　
本案經檢察官廖秀晏提起公訴暨到庭執行職務。 
中　　華　　民　　國　　111 　年　　4 　　月　　26　　日
　　　　　　　　　刑事第一庭  法　官  陳宏瑋
以上正本與原本無異。
                              書記官 
中　　華　　民　　國　　111 　年　　4 　　月　　26　　日
附錄論罪科刑法條全文
修正前刑法第320條第1項
意圖為自己或第三人不法之所有，而竊取他人之動產者，為竊盜
罪，處五年以下有期徒刑、拘役或五百元以下罰金。
　　　　　　　　
附件
臺灣南投地方檢察署檢察官起訴書
                                     109年度偵字第2541號
　　被　　　告　游添成　男　62歲（民國00年0月0日生）
　　　　　　　　　　　　住南投縣○○鄉○○村○○巷00○0
　　　　　　　　　　　　號
　　　　　　　　　　　　居南投縣○○鄉○○村○○路000號
　　　　　　　　　　　　國民身分證統一編號：Z000000000號
上列被告因竊盜等案件，已經偵查終結，認應該提起公訴，茲將
犯罪事實及證據並所犯法條分敘如下：
　　　　犯罪事實
一、游添成係從事水耕蔬菜業者，其於民國103年3月26日及同年
    5月21日，先後向臺灣電力股份有限公司（下稱臺電公司）
    申請在附表一編號1、2所示之地點，新設附表一編號1、2所
    示之電表A、B，並按電表度數計價收費。詎游添成為圖節省
    電費支出，竟與1名真實姓名、年籍均不詳之成年人共同意
    圖為自己不法之所有、基於竊電及毀損準文書犯意聯絡，於
    106年11月13日起至107年1月12日間之某不詳時間（詳後述
    ），委託該名成年人，將臺電公司裝設在附表一編號1、2供
    其用電之電表A、B之封印鎖、同字鉛封破壞後，即打開電表
    A、B，進而破壞電表A、B之計量傳動齒輪組，致使電表計量
    失準，以此方式竊取電能，推估竊取臺電公司之電能8萬576
    4度（即追償度數56,403+29,361=85,764）。嗣因臺電公司
    人員於108年11月25日，在附表一編號5所示之地點，更換過
    期如附表一編號5所示之電表E後，發現電表E齒輪密異常（
    此部分因更換電表過程未及蒐證而未據告訴），而有所懷疑
    ，後經臺電公司人員於109年5月4日上午10時許，會同員警
    稽查附表編號1、2之電表A、B，而循線查獲上情。
二、案經臺電公司訴請南投縣政府警察局移送偵辦。
　　　　證據並所犯法條
一、證據清單及待證事實：
編號 證     據      名    稱 待     證      事     實 1 被告游添成之供述 被告於警詢時及偵查中坦承有申請及使用上開電表之事實，惟矢口否認有何毀損電表及竊電之犯行，並辯稱伊跟伊的家人均沒有僱用他人幫忙拆開電表，而破壞計費齒輪之行為，應該是臺電人員拆表後破壞所致云云。 2 告訴代理人陳政宏之指訴 證明全部之犯罪事實。 3 臺電公司用電實地調查書、南投縣政府警察局扣押筆錄暨扣押物品目錄表、南投縣政府警察局刑事警察大隊偵三隊偵辦竊電案蒐證照片、蒐證光碟 證明被告與該名真實姓名年籍均不詳之成年人涉有毀損 電表及竊盜之事實。  4 陳情書1份、和解書及追償電費計算單各2份 經被告陳情後，臺電公司酌減電費，以每日用電時數為10小時，推算追償度數為56,403度、29,361度，以此向被告追償電費新臺幣（下同）36萬7,296元、19萬1,199元及毀損電表A、B賠償費各3,210元，而與被告達成和解。 5 臺電公司南投區營業處109年11月25日南投字第1091598522號函及臺電公司表燈（新設）登記單、臺電公司南投區營業處用戶用電度數資料表各2紙 證明被告申請新設電表A、B及電表A、B用電量情形。 6 臺電公司所提供之用戶查詢、電表A、B、C、D、E之基本資料    ㈠被告名下共申請電表A、B   、C、D、E，其中電表A、   B、C均設置在南投縣○○   鄉○○段00地號（詳如附   表一所示）。 ㈡電表C用電量極為異常（詳如附表二），證明被告係將原使用於電表C之設備改使用於電表A、B，致電表C自收費日107年1月份至109年5月份之電費驟降，而於案發後將該使用於電表A、B之設備更改使用於電表C，致電表C自收費日109年7月份起之電費突然暴增之事實，佐證被告毀損電表A、B及竊電之犯行。 ㈢電表A、B、C之電費自107年1月份起，相較於以往電費均大幅降低，足徵被告應係於106年11月13日（即106年11月份抄表日）至107年1月12日（即107年1月份抄表日）間之某日，委由不詳身分之水電工作人員毀損電表。 7 電表E之電表校修異常資訊報表、異動資訊、基本資料共8紙、電表異常照片4張 臺電公司更換電表E 發現齒 輪密異常及用電量異常之事實，佐證被告亦有毀損電表A、B及竊電之犯行。 
二、按電表上所裝置之封印鎖，係臺電公司所加封用以證明該電
    表之封印，而為表示一定用意之符號，即與刑法第220條第1
     項所稱「足以為表示其用意之證明者」相當，自應以文書
    論；次按電能、熱能及其他能量，關於本章之罪（刑法第29
    章竊盜罪），以動產論，刑法第323條定有明文。再者，刑
    法上所謂兇器係指客觀上足對人之生命、身體、安全構成威
    脅，具有危險性者均屬之，本件臺電公司電表外之封印鎖、
    同字鉛封雖有遭到破壞之事實，但究係以何物所造成，仍屬
    不明，是否係以足對人之生命、身體、安全構成威脅之兇器
    為之，既屬不明，爰依「罪疑唯輕」原則，認定並非客觀上
    足以持以傷害人身具有危險性之兇器，先予敘明。
三、故核被告所為，係犯刑法第323條、同法第320條第1項之竊
    盜及同法第352條、第220條第1項之毀損文書等罪嫌。另被
    告與該名真實姓名年籍不詳之人就上揭所犯各罪間，有犯意
    聯絡與行為分擔，請以共同正犯論處。至被告自106年11月1
    3日起至107年1月12日間之某日起至查獲時止，每日竊取電
    能使用，係基於單一竊電之犯意，於時、空密接之環境下接
    續而為，各行為之獨立性極為薄弱，依一般社會觀念，各舉
    動難以強行分開，應視為數個舉動之接續實施，合為包括之
    一行為予以評價，應論以接續犯，僅論以單一之竊盜電能罪
    。又被告以一共同破壞電表封印鎖而竊電之行為，同時觸犯
    刑法第323條、第320條第1項之竊盜罪及同法第352條、第22
    0條第1項之毀損文書罪，係以一行為而觸犯上開2罪名，為
    想像競合犯，請依刑法第55條前段規定，從一重之刑法第32
    3條、第320條第1項之竊盜罪處斷。至被告犯罪所得，業經
    臺電公司向被告追償電費36萬7,296元、19萬1,199元一情，
    此有前開陳情書1份、和解書及追償電費計算單各2份在卷可
    佐，爰不再聲請宣告沒收追繳。
四、依刑事訴訟法第251條第1項提起公訴。
　　此　致
臺灣南投地方法院
中　　華　　民　　國　 110　　年　　7 　　月　　2 　　日
　　　　　　　　　　　　　　　檢察官  廖秀晏
本件證明與原本無異
中　　華　　民　　國　 110　　年　　8 　　月　　9 　　日
                              書記官  洪意芬
所犯法條：　　
刑法第320條第1項
意圖為自己或第三人不法之所有，而竊取他人之動產者，為竊盜
罪，處 5 年以下有期徒刑、拘役或 50 萬元以下罰金。
意圖為自己或第三人不法之利益，而竊佔他人之不動產者，依前
項之規定處斷。
刑法第323條
電能、熱能及其他能量，關於本章之罪，以動產論。
刑法第352條
毀棄、損壞他人文書或致令不堪用，足以生損害於公眾或他人者
，處 3 年以下有期徒刑、拘役或 3 萬元以下罰金。
刑法第220條第1項
在紙上或物品上之文字、符號、圖畫、照像，依習慣或特約，足
以為表示其用意之證明者，關於本章及本章以外各罪，以文書論
。
附表一：被告游添成所申請之電表
編號 電 表 簡 稱 地                   點 電      號 電表號碼 1 電表A 南投縣○○鄉○○巷0○00號1樓（坐落南投縣○○鄉○○段00地號土地上） 00000000000 00000000 2 電表B 南投縣○○鄉○○段00地號 00000000000 00000000 3 電表C 南投縣○○鄉○○段000○0地號（後改為竹圍段18地號） 00000000000 電表未遭破壞 4 電表D 南投縣○○鄉○○巷0○00號1樓 00000000000 電表未遭破壞 5 電表E 南投縣○○鄉○○村○○路000○00號1樓 00000000000 00000000 
附表二：電表C用電量及電費明細
抄  表  時  間 應繳金額(新臺幣，下同) 計費度數 110年3月16日 6,749元 2040 110年1月12日 8,725元 2440 109年11月11日 13,466元 3200 109年9月14日 25,847元 4800 109年7月15日 22,593元 4520 109年5月14日 3,680元 1360 109年3月13日 1,680元 800 109年1月10日 1,235元 640 108年11月13日 1,990元 880 108年9月12日 2,169元 880 108年7月12日 1,257元 640 108年5月15日 1,178元 640 108年3月14日 939元 520 108年1月14日 989元 520 107年11月13日 1,737元 800 107年9月13日 4,102元 1320 107年7月13日 2,680元 1040 107年5月15日 7,268元 2160 107年3月14日 1,446元 720 107年1月12日 2,559元 1080 106年11月13日 7,835元 2200 106年9月12日 11,637元 2640 106年7月14日 12,640元 2920 106年5月16日 12,396元 3240 106年3月20日 10,627元 2880 106年1月13日 12,576元 3280 105年11月15日 18,347元 4240 105年9月12日 18,582元 3800 105年7月13日 15,649元 3480 105年5月13日 20,798元 4920 105年3月17日 15,966元 3720 105年1月20日 9,765元 2520 104年11月16日 9,421元 2360 104年9月15日 10,692元 2320 104年7月15日 13,153元 2800 104年5月15日 8,556元 2240 104年3月16日 11,743元 2800 104年1月15日 16,160元 3800 103年11月14日 15,961元 3560 103年9月15日 17,138元 3200 103年7月14日 19,003元 3640 103年5月15日 21,345元 4640 103年3月14日 22,704元 4920 103年1月20日 70,255元 14160